Minutes et répertoires du notaire Claude BERNARD, 11 juin 1738 - 2 mars 1776 (étude XXXIV)
Archives nationales
- Minutes de Claude BERNARD, 11 juin 1738 - juin 1776; MC/ET/XXXIV/516 - MC/ET/XXXIV/935
  - Minutes. 1761, juin - juillet, juin - juillet 1761; MC/ET/XXXIV/628
    - Convention., 6 juillet 1761; MC/ET/XXXIV/628
      Profession: marchand, Bordeaux (Gironde).
    - Succession, dépôt de pièces., 6 juillet 1761; MC/ET/XXXIV/628
      Nom, qualité: (M.) Chateau, Antoine.
      Profession: charron (marchand), Nantes (Loire-Atlantique).
      Nom, qualité: (Mme ou Mlle) Fleurance, Marie.
    - Procuration rente publique, dépôt., 6 juillet 1761; MC/ET/XXXIV/628
      Nom, qualité: (personne morale) Officiers Du Presidial.
      Nom, qualité: (M.) Lachapelle de La Rocheennot de, Charles Cesar.
      Profession: lieutenant de cavalerie.
      Nom, qualité: (M.) Simon, Dominique.
      Profession: agent general de l'ordre de malte, Marseille (Bouches-du-Rhône).
      Nom: Chambre de Commerce.
    - Notoriété, prenoms., 7 juillet 1761; MC/ET/XXXIV/628
      Nom, qualité: (M.) Levesque.
    - Cautionnement., 8 juillet 1761; MC/ET/XXXIV/628
      Nom, qualité: (Mme ou Mlle) Chenu, Marguerite Genevieve.
      Relations: épouse de l'intervenant 2, caution de l'intervenant 2.
      Profession: brasseur (marchand), Paris.
      Nom, qualité: (Mme ou Mlle) Lacroix, Marie Marguerite.
      Relations: épouse de l'intervenant 4, caution de l'intervenant 4.
    - Mariage., 10 juillet 1761; MC/ET/XXXIV/628
      Nom, qualité: (M.) Denis, Pierre.
      Nom, qualité: (M.) Denis, Simon.
      Nom, qualité: (Mme ou Mlle) Kirkmair, Anne Marguerite.
      Nom, qualité: (M.) Kirkmair, Mathias.
      Profession: jardinier
    - Bail, meubles., 11 juillet 1761; MC/ET/XXXIV/628
      Nom, qualité: (M.) Landumiey, Francois.
      Profession: greffier des presentations criminelles au Parlement, Paris.
      Nom, qualité: (Mme ou Mlle) Moreau, Marie Jeanne.
      Relations: séparé(e) de l'intervenant 3.
      Nom, qualité: (M.) Julien, Jacques Louis.
      Profession: relieur (maître), Paris.
    - Inventaire après décès., 11 juillet 1761; MC/ET/XXXIV/628
    - Apprentissage, métier miroitier., 12 juillet 1761; MC/ET/XXXIV/628
      Nom, qualité: (M.) Robin, Ferdinand.
      Profession: miroitier (apprenti), Paris.
      Nom, qualité: (M.) Robin, Claude.
      Profession: meunier, Juilly (Seine-et-Marne).
      Domicile: Juilly (Seine-et-Marne).
      Nom, qualité: (M.) Marchand, Simon.
    - Vente, meubles., 13 juillet 1761; MC/ET/XXXIV/628
      Nom, qualité: (Mme ou Mlle) Saint-Luc de, Marie Francoise.
      Nom, qualité: (Mme ou Mlle) Doublet, Marguerite.
      Nom, qualité: (M.) Dubusc, Charles Felix.
      Profession: huissier priseur, Paris.
    - Succession, dépôt de pièces., 13 juillet 1761; MC/ET/XXXIV/628
      Nom, qualité: (Mme ou Mlle) Gaudefroy, Marie Antoinette.
      Domicile: Quiry-le-Sec (Somme).
      Nom, qualité: (M.) Devillers, Eloi.
      Profession: laboureur, Quiry-le-Sec (Somme).
      Nom, qualité: (M.) Demadierres, Louis Horace.
      Profession: marchand, Orleans (Loiret).
      Nom, qualité: (M.) Trannoy, Francois.
      Profession: laboureur, Esclainvillers (Somme).
      Domicile: Esclainvillers (Somme).
      Nom, qualité: (Mme ou Mlle) Gervoise, Marie Anne.
      Relations: veuve de l'intervenant 4
    - Procuration rente publique, dépôt., 13 juillet 1761; MC/ET/XXXIV/628
      Nom, qualité: (M.) Devillers, Jacques.
      Profession: fabricant de serge (marchand), Quiry-le-Sec (Somme).
      Nom, qualité: (M.) Trollier, Antoine.
      Profession: conseiller à la cour des monnaies (ancien), Lyon (Rhône).
      Domicile: Lissieu (Rhône) Boisdieu.
    - Succession, dépôt de pièces., 13 juillet 1761; MC/ET/XXXIV/628
    - Tontine, constitution, emission 1759., 14 juillet 1761; MC/ET/XXXIV/628
      Nom, qualité: (M.) Levesque, Pierre.
      Profession: parfumeur (marchand), Paris.
    - Succession, partage., 15 juillet 1761; MC/ET/XXXIV/628
      Nom, qualité: (Mme ou Mlle) Lescuyer, Marie Genevieve.
      Nom, qualité: (M.) Testard, Etienne Louis.
      Nom, qualité: (M.) Bence, Jean Francois.
      Profession: chapelier (marchand), Paris.
    - Procuration acte., 16 juillet 1761; MC/ET/XXXIV/628
      Nom, qualité: (M.) Colombier, Louis.
      Nom, qualité: (M.) Laujon
    - Procuration rente publique, dépôt., 16 juillet 1761; MC/ET/XXXIV/628
      Nom, qualité: (M.) Petit, Claude Henri.
      Profession: directeur des postes, Blois (Loir-et-Cher).
      Domicile: Blois (Loir-et-Cher).
      Nom, qualité: (Mme ou Mlle) Arnaud, Olive.
      Domicile: Ancenis (Loire-Atlantique).
      Nom, qualité: (M.) Huet de La Valiniere, Charles.
      Nom, qualité: (Mme ou Mlle) Sauvaget, Elisabeth.
      Nom, qualité: (Mme ou Mlle) Sauvaget, Anne.
      Relations: sœur de l'intervenant 4.
      Nom, qualité: (Mme ou Mlle) Boyer de, Avoye.
      Nom, qualité: (M.) Delepine, Martial (écuyer).
      Profession: secrétaire de la société d'agriculture, Limoges (Haute-Vienne).
      Domicile: Limoges (Haute-Vienne).
      Nom, qualité: (Mme ou Mlle) Dubiau, Marie Anne.
      Domicile: Plieux (Gers).
      Nom, qualité: (M.) Rejalot, Bernard (bourgeois).
      Nom, qualité: (M.) Barmont, Charles Francois.
      Profession: négociant, Lyon (Rhône).
      Nom, qualité: (Mme ou Mlle) Berthou, Jeanne.
      Nom, qualité: (M.) Dumaz, Joseph Charles.
      Nom, qualité: (M.) Berthou de, Jean Jacques (seigneur, Tronscorff), Tronscorff.
      Domicile: Langoelan (Morbihan) Tronscorff.
      Nom, qualité: (M.) Lacombe, Antoine.
      Profession: marchand, Lyon (Rhône).
      Intervenant 15, en deuxième partie:
    - Testament, dépôt., 16 juillet 1761; MC/ET/XXXIV/628
    - Procuration rente publique., 17 juillet 1761; MC/ET/XXXIV/628
      Nom, qualité: (Mme ou Mlle) Tesniere, Marie Catherine.
      Nom, qualité: (M.) Paton, Jacques (bourgeois, Paris), Paris.
      Nom, qualité: (M.) Paton, Jacques Sebastien.
    - Certificat de vie, dépôt., 18 juillet 1761; MC/ET/XXXIV/628
      Nom, qualité: (M.) Mareschal, Claude.
      Profession: intéressé dans les affaires du roi.
      Domicile: Francfort-sur-le-Main (allemagne)
    - Vente, maison, terres labourables, Jagny-sous-Bois (95)., 21 juillet 1761; MC/ET/XXXIV/628
      Nom, qualité: (personne morale) Corbay (hoirs).
      Nom, qualité: (M.) Corbay, Michel Francois.
      Profession: couvreur (maître), Paris.
      Nom, qualité: (M.) Taboureur, Pierre.
      Profession: menuisier, Seugy (95).
      Domicile: Seugy (95)
    - Décharge, garantie., 21 juillet 1761; MC/ET/XXXIV/628
      Nom, qualité: (Mme ou Mlle) Dorleans, Marie Jeanne.
      Domicile: Seugy (95).
    - Procuration rente publique, dépôt., 22 juillet 1761; MC/ET/XXXIV/628
      Nom, qualité: (M.) Lefevre de La Faluere, Nicolas (chevalier).
      Domicile: Richelieu (Indre-et-Loire).
      Nom, qualité: (M.) Sales de Ladoux de, Henri.
      Domicile: Saint-Chely-du-Tarn (Lozère).
      Nom, qualité: (M.) Coignard, Joseph (bourgeois).
      Profession: administrateur de l'hotel-dieu, Durtal (Maine-et-Loire).
      Domicile: Durtal (Maine-et-Loire).
      Nom, qualité: (M.) Desclos, Roland Francois Pierre.
      Profession: vicaire general de l'archeveche, Narbonne (Aude).
      Domicile: Narbonne (Aude).
      Nom, qualité: (M.) Desclos de La Fonchais, Rene (écuyer).
      Nom, qualité: (M.) Trochard, Urbain Michel.
      Nom, qualité: (Mme ou Mlle) Legrain, Marie.
      Domicile: Etampes (Essonne).
      Nom, qualité: (M.) Lievain, Charles.
      Profession: aubergiste, Etampes (Essonne).
      Nom, qualité: (M.) Dolle, Nicolas Joseph.
      Profession: curé, Saint-Quentin (Aisne), paroisse Saint-Thomas.
      Nom, qualité: (M.) Dolle, Pierre.
      Profession: vicaire, Saint-Quentin (Aisne), paroisse Saint-Andre.
      Intervenant 11, en deuxième partie:
    - Acte de baptême, dépôt., 22 juillet 1761; MC/ET/XXXIV/628
      Nom, qualité: (M.) Bermen de, Francois Chretien.
      Nom, qualité: (Mme ou Mlle) Michau d'Arbouville, Marguerite Genevieve.
    - Bail, maison, Paris (Paris) Pont au-Change., 23 juillet 1761; MC/ET/XXXIV/628
      Nom, qualité: (M.) Dubos, Jean Charles Symphorien.
      Nom, qualité: (M.) Buffenoux, Michel.
    - Bail, appartement, Paris (Paris) rue Saint-Benoit., 24 juillet 1761; MC/ET/XXXIV/628
      Nom, qualité: (M.) Delaforest, Jean Baptiste.
      Profession: tailleur privilegie (marchand), Paris.
    - Obligation, pret pour la reception de maitre limonadier., 24 juillet 1761; MC/ET/XXXIV/628
      Nom, qualité: (M.) Devaux, Charles.
      Profession: limonadier, Paris.
      Nom, qualité: (M.) Desprez, Claude.
      Nom, qualité: (M.) Lecomte, Louis Michel.
      Nom, qualité: (M.) Patin, Antoine.
      Nom, qualité: (M.) Guerin, Pierre.
    - Apprentissage, métier miroitier., 25 juillet 1761; MC/ET/XXXIV/628
      Nom, qualité: (M.) Charite, Louis Charles.
      Domicile: Argenteuil (95).
      Nom, qualité: (M.) Boulogne, Jean.
      Profession: miroitier (maître), Paris.
      Domicile: Paris (Paris) paroisse Saint-Benoit
    - Bail, appartement, Paris (Paris) rue de la Barillerie., 25 juillet 1761; MC/ET/XXXIV/628
      Profession: cordonnier privilegie, Paris.
      Nom, qualité: (M.) Soude, Julien Gabriel.
    - Bail, convention, terre en marne, Paris (Paris) Porte Saint-Antoine., 26 juillet 1761; MC/ET/XXXIV/628
      Nom, qualité: (M.) Bourgeois, Simeon.
      Profession: jardinier (maître), Paris.
      Nom, qualité: (M.) Robinot, Louis.
    - Inventaire après décès., 27 juillet 1761; MC/ET/XXXIV/628
      Nom, qualité: (M.) Renier, Jean Armand.
      Profession: intendant prive.
      Nom, qualité: (M.) Valentinois de (duc)
    - Succession, partage., 27 juillet 1761; MC/ET/XXXIV/628
      Profession: relieur doreur (maître), Paris.
    - Procuration rente publique, dépôt., 27 juillet 1761; MC/ET/XXXIV/628
      Profession: marchand de bois, Blerancourt (Aisne).
      Domicile: Blerancourt (Aisne).
      Nom, qualité: (M.) Boutin, Jean Claude.
    - Succession, compte., 29 juillet 1761; MC/ET/XXXIV/628
      Nom, qualité: (M.) Martinet de La Barre, Jean Antoine (écuyer).
    - Vente, terre, Courneuve (la) (Seine-Saint-Denis) Clos Bertault (le)., 30 juillet 1761; MC/ET/XXXIV/628
      Nom, qualité: (Mme ou Mlle) Poisson, Cecile.
      Domicile: Aubervilliers (Seine-Saint-Denis).
      Nom, qualité: (M.) Meziere, Louis.
      Profession: laboureur, Aubervilliers (Seine-Saint-Denis).
      Nom, qualité: (Mme ou Mlle) Bordier, Marie Michelle.
      Nom, qualité: (M.) Regle, Francois (bourgeois, Paris), Paris
    - Succession, partage., 31 juillet 1761; MC/ET/XXXIV/628
  - Minutes. 1761, août - septembre, août - septembre 1761; MC/ET/XXXIV/629
    - Procuration rente publique, dépôt., 1er août 1761; MC/ET/XXXIV/629
      Nom: Couvent de Notre-Dame.
      Domicile: Montfort-l'Amaury (Yvelines).
      Nom, qualité: (Mme ou Mlle) Vallon, Louise.
      Nom, qualité: (M.) Dorien, Louis Henri (chevalier).
      Domicile: Monfort-l'Amaury (Yvelines)
    - Mariage., 2 août 1761; MC/ET/XXXIV/629
      Nom, qualité: (M.) Fassemant, Claude Francois.
      Profession: cordonnier (maître), Meaux (Seine-et-Marne).
      Nom, qualité: (M.) Fassemant, Claude.
      Nom, qualité: (Mme ou Mlle) Dubois, Jeanne Madeleine.
      Nom, qualité: (M.) Dubois, Amand.
      Profession: boulanger, Anet (Eure-et-Loir).
      Domicile: Anet (Eure-et-Loir)
    - Succession, transaction., 2 août 1761; MC/ET/XXXIV/629
      Nom, qualité: (M.) Mailliere, Etienne.
    - Succession, partage., 3 août 1761; MC/ET/XXXIV/629
      Nom, qualité: (M.) Ponsard, Pierre.
    - Apprentissage, métier boursier., 4 août 1761; MC/ET/XXXIV/629
      Nom, qualité: (M.) Horcholle, Antoine.
      Nom, qualité: (M.) Beauvais, Robert (bourgeois).
      Relations: cousin(e) de l'intervenant 1.
      Nom, qualité: (M.) Tournay, Jean Pierre.
    - Rente, transport., 4 août 1761; MC/ET/XXXIV/629
      Nom, qualité: (M.) Derome, Nicolas Denis.
      Profession: relieur doreur de livres (maître), Paris.
      Nom, qualité: (Mme ou Mlle) Derome, Marie Anne.
    - Succession, liquidation., 4 août 1761; MC/ET/XXXIV/629
    - Rente de l'Hôtel de ville, transport, aides et gabelles emission 1720., 5 août 1761; MC/ET/XXXIV/629
      Nom, qualité: (M.) Guesnu, Edme.
      Profession: peintre doreur (maître), Paris.
    - Procuration rente publique, dépôt., 5 août 1761; MC/ET/XXXIV/629
      Nom, qualité: (Mme ou Mlle) Ayne, Louise.
      Nom, qualité: (M.) Desvignes, Joseph Antoine.
      Nom, qualité: (M.) Ayne, Louis.
      Nom, qualité: (M.) Rigod, Nicolas (bourgeois).
      Nom, qualité: (M.) Lamperiere de Montigny de, Jean Louis.
      Profession: conseiller au Parlement de normandie, Rouen (Seine-Maritime).
      Domicile: Rouen (Seine-Maritime).
      Nom, qualité: (M.) Laboulie de, Etienne.
      Profession: lieutenant du roi, Calais (Pas-de-Calais).
      Domicile: Calais (Pas-de-Calais).
      Nom, qualité: (M.) Phelipeaux, Nicolas.
      Profession: grenetier au grenier à sel, Saumur (Maine-et-Loire).
      Nom, qualité: (Mme ou Mlle) Lebeuf, Marie Therese.
      Nom, qualité: (M.) Gisteau, Nicolas.
      Nom, qualité: (M.) Benoist de La Mothe, Charles Alain.
      Profession: directeur du droit sur les cartes, Marseille (Bouches-du-Rhône).
      Nom, qualité: (Mme ou Mlle) Gaultier, Marie Louise.
      Relations: veuve de l'intervenant 12.
      Nom, qualité: (M.) Cizeron, Barthelemy.
      Nom, qualité: (Mme ou Mlle) Chataignier, Anne.
    - Bail, privilege de chirurgien., 6 août 1761; MC/ET/XXXIV/629
      Nom, qualité: (M.) Sannier, Antoine.
      Nom, qualité: (M.) Sembresq, Jean.
      Profession: chirurgien, Paris.
    - Bail, appartement, Paris (Paris) rue Neuve-St-Paul., 6 août 1761; MC/ET/XXXIV/629
      Nom, qualité: (M.) Ducrest de Saint-Aubin, Pierre Cesar (marquis, Saint-Aubin), Saint-Aubin (Côte-d'Or).
      Domicile: Saint-Aubin (Côte-d'Or)
    - Apprentissage, métier horloger., 6 août 1761; MC/ET/XXXIV/629
      Nom, qualité: (M.) Garcel, Francois Pierre.
      Nom, qualité: (M.) Garcel Du Costy, Pierre.
      Profession: marbrier, Paris.
      Nom, qualité: (M.) Garcel, Nicolas.
    - Mariage., 9 août 1761; MC/ET/XXXIV/629
      Nom, qualité: (M.) Dantigny, Jacques.
      Profession: chapelier (compagnon), Paris.
      Profession: garcon du serdeau du roi, Versailles (Yvelines).
      Nom, qualité: (Mme ou Mlle) Petitpied, Marie Victoire.
      Nom, qualité: (M.) Petitpied, Marius (bourgeois).
    - Procuration rente publique, dépôt., 11 août 1761; MC/ET/XXXIV/629
      Nom, qualité: (M.) Descher, Henri.
      Profession: commandant au regiment de lockman.
      Nom, qualité: (M.) Dumoustier de Vatre, Pierre Jacques.
      Nom, qualité: (M.) Dumoustier de Vatre, Pierre Jacques Andre Suzanne.
      Nom, qualité: (Mme ou Mlle) Benard, Anne Pelagie.
      Domicile: Saint-Malo (Ille-et-Vilaine).
      Nom, qualité: (M.) Des Ormes Poitevin.
      Nom, qualité: (M.) Laborde, Antoine.
      Profession: conseiller d'election, Lomagne.
      Nom, qualité: (M.) Martin de Corteuil, Pierre.
      Profession: receveur du grenier à sel, Menars (Loir-et-Cher).
      Domicile: Menars (Loir-et-Cher).
      Nom, qualité: (M.) Maire, Claude Francois Bathilde.
      Profession: lieutenant general au bailliage, Pontarlier (Doubs).
      Domicile: Pontarlier (Doubs).
      Nom, qualité: (M.) Regnauld, Etienne Joseph.
      Profession: receveur des finances au bailliage, Pontarlier (Doubs).
      Nom, qualité: (M.) Langonesse, Francois Augustin.
      Profession: religieux cordelier, Notre-Dame-de-la-Garde (Oise), Couvent.
      Nom, qualité: (M.) Oudry, Cleent (bourgeois).
    - Apprentissage, métier perruquier., 11 août 1761; MC/ET/XXXIV/629
      Nom, qualité: (M.) Faure, Joseph.
      Nom, qualité: (M.) Faure, Charles.
      Profession: chirurgien, Paris, Hotel des Invalides.
      Nom, qualité: (M.) Bidault, Nicolas.
    - Apprentissage, métier gainier., 11 août 1761; MC/ET/XXXIV/629
      Nom, qualité: (M.) Luneau, Jean Louis.
      Domicile: Paris (Paris) paroisse Saint-Pierre.
      Nom, qualité: (M.) Luneau, Pierre Francois.
      Profession: fabricant d'etoffes (marchand), Paris.
      Nom, qualité: (M.) Jeuffrault, Jean Jacques.
      Domicile: Paris (Paris) paroisse Saint-Pierre
    - Apprentissage, métier chapelier., 13 août 1761; MC/ET/XXXIV/629
      Nom, qualité: (M.) Picquenard, Jean Baptiste.
      Nom, qualité: (M.) Picquenard, Georges.
      Profession: aubergiste, Paris.
      Nom, qualité: (M.) Coutellier, Jean Henri.
      Profession: chapelier (maître), Paris.
    - Transport d'intérêts, intendance de l'armee d'allemagne., 13 août 1761; MC/ET/XXXIV/629
      Nom, qualité: (M.) Foucquet de La Renaudiere, Pierre Marin (bourgeois).
      Nom, qualité: (M.) Celier de Bouville, Jacques Nicolas Joseph (écuyer).
    - Apprentissage, métier savetier., 13 août 1761; MC/ET/XXXIV/629
      Nom, qualité: (M.) Grosset, Jean Antoine.
      Nom, qualité: (M.) Grosset, Jean Joseph.
      Nom, qualité: (M.) Sejean, Henri Clair.
    - Quittance, redevance des boues et lanternes, Paris (Paris) rue des Filles-Dieu., 14 août 1761; MC/ET/XXXIV/629
      Nom, qualité: (M.) Lefebvre, Francois.
      Nom, qualité: (M.) Auger, Michel (bourgeois).
    - Bail, maison, Paris (Paris) rue du Chantre., 17 août 1761; MC/ET/XXXIV/629
      Nom, qualité: (M.) Sallemard de Montfort, Raymond.
      Domicile: Vienne (Vienne).
      Nom, qualité: (M.) Laurent, Andre.
      Profession: joaillier (marchand), Paris.
    - Notoriété, absence., 18 août 1761; MC/ET/XXXIV/629
      Nom, qualité: (M.) Lemaitre, Laurent Francois.
      Profession: marin à la compagnie des Indes
    - Procuration rente publique, dépôt., 18 août 1761; MC/ET/XXXIV/629
      Nom, qualité: (M.) Riboullard, Nicolas.
      Profession: directeur des hopitaux de l'armee.
      Nom, qualité: (M.) Monmoine, Andre.
      Profession: tailleur d'habits, Saintes (Charente-Maritime).
      Domicile: Saintes (Charente-Maritime).
      Nom, qualité: (Mme ou Mlle) La Baume de Forsac de, Ursule (dame, Forsac), Forsac.
      Domicile: Saint-Germain-du-Salembre (Dordogne).
      Nom, qualité: (M.) Villebois de, Pierre.
      Profession: chanoine, Tours (Indre-et-Loire).
      Nom, qualité: (M.) Bontemps, Jean.
      Profession: fabricant de bas au métier, Quiry-le-Sec (Somme).
      Nom, qualité: (M.) Lhuillier, Jean Guillaume (bourgeois).
    - Vente, terre en foin et en luzerne, Gagny (Seine-Saint-Denis)., 18 août 1761; MC/ET/XXXIV/629
      Nom, qualité: (Mme ou Mlle) Guilleminon, Marguerite.
      Domicile: Livry (Seine-Saint-Denis).
      Nom, qualité: (M.) Lefranc, Jean.
      Profession: laboureur, Livry (Seine-Saint-Denis).
      Nom, qualité: (M.) Durand, Mathurin.
    - Obligation., 19 août 1761; MC/ET/XXXIV/629
      Profession: menuisier, Jagny-sous-Bois (95).
      Domicile: Jagny-sous-Bois (95).
      Nom, qualité: (M.) Fourrey, Pierre Louis.
    - Succession, liquidation., 20 août 1761; MC/ET/XXXIV/629
      Profession: orfevre joaillier (marchand), Paris
    - Vente, meubles., 22 août 1761; MC/ET/XXXIV/629
      Nom, qualité: (M.) Proquez, Francois.
      Nom, qualité: (Mme ou Mlle) Caylla, Marie Anne.
      Domicile: Rungis (Val-de-Marne).
      Nom, qualité: (M.) Gallonde, Louis Charles.
      Profession: horloger (maître), Paris
    - Mariage., 22 août 1761; MC/ET/XXXIV/629
      Nom, qualité: (M.) Jan Dhauteterre, Jean Jacques.
      Domicile: Nonancourt (Eure).
      Nom, qualité: (M.) Jan Dhauteterre, Jacques.
      Profession: lieutenant aux eaux et forets, Nonancourt (Eure).
      Nom, qualité: (Mme ou Mlle) Mariette, Nicole Marie.
      Domicile: Dreux (Eure-et-Loir).
      Nom, qualité: (M.) Mariette, Sebastien.
      Profession: contrôleur au grenier à sel, Dreux (Eure-et-Loir).
      Domicile: Dreux (Eure-et-Loir)
    - Inventaire après décès., 26 août 1761; MC/ET/XXXIV/629
      Nom, qualité: (Mme ou Mlle) Crevecoeur, Marie Claude.
      Nom, qualité: (M.) Desfossez, Joseph.
      Profession: boulanger (maître), Paris.
    - Mariage., 26 août 1761; MC/ET/XXXIV/629
      Nom, qualité: (M.) Guilpin, Charles.
      Nom, qualité: (M.) Guilpin, Jean.
      Profession: laboureur, Chateauroux (Indre).
      Domicile: Chateauroux (Indre).
      Nom, qualité: (Mme ou Mlle) Doyen, Simone.
      Nom, qualité: (M.) Doyen, Jean.
      Profession: marchand de vin, Orly (Val-de-Marne).
      Domicile: Orly (Val-de-Marne)
    - Tontine, constitution, emission 1759., 27 août 1761; MC/ET/XXXIV/629
      Nom, qualité: (M.) Varnier, Nicolas.
      Profession: orfevre, Paris.
    - Tontine, constitution, emission 1759., 27 août 1761; MC/ET/XXXIV/629
      Profession: gentilhomme servant du duc d'Orléans
    - Tontine, constitution, emission 1759., 27 août 1761; MC/ET/XXXIV/629
      Nom, qualité: (M.) Lancelin, Robert Laurent.
    - Tontine, constitution, emission 1759., 27 août 1761; MC/ET/XXXIV/629
      Nom, qualité: (M.) Desfosse, Joseph.
    - Tontine, constitution, emission 1759., 27 août 1761; MC/ET/XXXIV/629
      Nom, qualité: (Mme ou Mlle) Lambert, Marie Jeanne.
    - Tontine, constitution, emission 1759., 27 août 1761; MC/ET/XXXIV/629
    - Tontine, constitution, emission 1759., 27 août 1761; MC/ET/XXXIV/629
    - Tontine, constitution, emission 1759., 27 août 1761; MC/ET/XXXIV/629
      Nom, qualité: (Mme ou Mlle) Gaubussot, Louise
    - Tontine, constitution, emission 1759., 27 août 1761; MC/ET/XXXIV/629
      Nom, qualité: (Mme ou Mlle) Camby, Marie Anne.
    - Tontine, constitution, emission 1759., 27 août 1761; MC/ET/XXXIV/629
      Nom, qualité: (Mme ou Mlle) Miller, Jeanne.
    - Tontine, constitution, emission 1759., 27 août 1761; MC/ET/XXXIV/629
    - Tontine, constitution, emission 1759., 27 août 1761; MC/ET/XXXIV/629
      Nom, qualité: (Mme ou Mlle) Lefevre, Marie Anne.
    - Tontine, constitution, emission 1759., 27 août 1761; MC/ET/XXXIV/629
      Nom, qualité: (M.) Chaussard, Jean Baptiste (bourgeois).
    - Tontine, constitution, emission 1759., 27 août 1761; MC/ET/XXXIV/629
    - Succession, renonciation., 31 août 1761; MC/ET/XXXIV/629
      Nom, qualité: (M.) Haquet, Francois.
      Profession: boulanger (maître), Tonnerre (Yonne).
      Domicile: Tonnerre (Yonne)
    - Procuration rente publique, dépôt., 31 août 1761; MC/ET/XXXIV/629
      Nom, qualité: (M.) Nouel Desantons, Charles.
      Profession: conseiller à l'election, Lomagne.
      Nom, qualité: (M.) Fourniols, Pierre (bourgeois).
      Domicile: Sainte-Alauzie (Lot).
      Nom, qualité: (Mme ou Mlle) Dastros, Marguerite.
      Domicile: Perpignan (Pyrénées-Orientales).
      Nom, qualité: (M.) Lemoine, Michel.
      Profession: receveur des fermes, Leucate (Aude).
    - Rente, constitution., 1er septembre 1761; MC/ET/XXXIV/629
      Nom, qualité: (M.) Barbery, Louis (bourgeois, Paris), Paris.
      Profession: marchand, vendeur de volaille (officier), Paris
    - Cautionnement., 1er septembre 1761; MC/ET/XXXIV/629
      Nom, qualité: (M.) Mignonville, Guillaume Marie.
      Profession: procureur au bureau de la ville, Paris.
      Nom, qualité: (M.) Mignonville, Simon Charles.
      Profession: commis à la regie des cuirs, Paris.
      Nom, qualité: (M.) Valade, Jean (bourgeois).
      Profession: régisseur des droits sur les cuirs, Paris.
    - Rente, constitution., 1er septembre 1761; MC/ET/XXXIV/629
      Nom, qualité: (Mme ou Mlle) Bellet, Marie Elisabeth.
      Nom, qualité: (M.) Lemonnier, Etienne.
      Profession: avocat en parlement, expeditionnaire en cour de rome
    - Rente, constitution., 1er septembre 1761; MC/ET/XXXIV/629
      Nom, qualité: (M.) Borderel de Caumont, Marie Nicolas.
    - Succession, compte d'exécution., 2 septembre 1761; MC/ET/XXXIV/629
      Nom, qualité: (Mme ou Mlle) Neret de Clermet, Marie.
      Nom, qualité: (M.) Jaffaud de, Guillaume (chevalier).
      Profession: conseiller au Parlement, Paris